【裁判字號】    90,易,159
【裁判日期】    900727
【裁判案由】    贓物
【裁判全文】
台灣苗栗地方法院刑事判決                            九十年度易字第一五九號
    公  訴  人  臺灣苗栗地方法院檢察署檢察官
    被      告  乙○○
右列被告因贓物案件，經檢察官提起公訴（九十年度偵字第六一七號），本院判決如
左：
    主  文
乙○○故買贓物，累犯，處有期徒刑壹年。
    事  實
一、乙○○有竊盜、贓物、違反麻醉藥品管理條例等多項前科；於民國八十九年間復
    因犯竊盜罪，經本院判處有期徒刑十月確定，甫於八十九年十一月八日執行完畢
    ，詎猶不知悔改，復於九十年一月一日凌晨四時後之某時，明知女用勞力士手錶
    一只、象牙手環一只及一些裝飾品【係周崇瑞與劉德政（另由本院審理中）二人
    共同於同年一月一日凌晨四時許，在苗栗縣苗栗市玉清宮前六號甲○○所經營之
    服飾店內所竊取】係來源不明之贓物，竟在其位於苗栗市○○里○○○鄰○○街
    三十四號之住處，以新台幣三千元顯不相當之價格，向周崇瑞買受，嗣於九十年
    一月十六日晚上九時五十分許，為警在乙○○位於苗栗市○○里○○○鄰○○街
    三十四號之住處查獲，並扣得象牙製手環一只（業已發還甲○○）。
二、案經苗栗縣警察局移請臺灣苗栗地方法院檢察署檢察官偵查起訴。
    理  由
一、訊據被告乙○○固不否認有收受象牙手環一只之事實，惟矢口否認有故買贓物犯
    行，辯稱：當時係周崇瑞生病，向其兜售象牙手環一只，伊遂以一千元向其買售
    ，伊不知是贓物云云；惟查，右揭時、地之犯罪事實，業據被害人甲○○指述綦
    詳，核與證人即同案被告周崇瑞、劉德政證述情節相符，復有贓物認領保管單及
    搜索扣押證明筆錄附卷可稽；而被告所辯，經核與其警訊、偵查中始終供陳該扣
    案之象牙手環係由周崇瑞送予伊的云云，亦顯不相符，足證被告前開所辯，均係
    卸責之詞，不足採信，本件事證明確，被告犯行堪以認定。
二、核被告所為，係犯刑法第三百四十九條第二項之故買贓物罪。又被告於民國八十
    九年間因犯竊盜罪，經本院判處有期徒刑十月確定，甫於八十九年十一月八日執
    行完畢，有臺灣苗栗地方法院檢察署刑案資料查註紀錄表及本院被告全國前案紀
    錄表各一份在卷可稽，茲於執行完畢後五年以內再犯有期徒刑以上之本罪，為累
    犯，應依法加重其刑。爰審酌被告犯罪之動機、目的、手段，犯罪所生之危害不
    大及犯罪後否認犯行等一切情狀，量處如主文所示之刑，以示懲儆。
據上論斷，應依刑事訴訟法第二百九十九條第一項前段，刑法第三百四十九條第二項
、第四十七條，罰金罰鍰提高標準條例第一條前段，判決如主文。
本案經檢察官陳佞如到庭執行職務。
中      華      民      國    九十      年      七      月    二十七    日
                                        臺灣苗栗地方法院刑事第一庭
                                                  法  官  楊  台  清
右正本證明與原本無異。
如不服本判決，應於送達後十日內向本院提出上訴狀(須附繕本)，上訴於臺灣高等
法院臺中分院。
                                                  書記官  李  惠  雯
中      華      民      國    九十      年      七      月    二十七    日
附錄論罪科刑法條
刑法第三百四十九條第二項
搬運、寄藏、故買贓物或為牙保者，處五年以下有期徒刑、拘役、或科或併科一千元
以下罰金。


司法院資訊處製作；財團法人民間司法改革基金會備份。
